臺灣臺北地方法院民事判決　　　　　　　　　　　　九十三年度訴字第二三００號
　　原　　　告　甲○○
　　被　　　告　丙○○
　　被　　　告　統一企業股份有限公司
　　法定代理人　高清愿
　　訴訟代理人　乙○諭
當事人間侵權行為損害賠償事件，本院於九十三年六月十六日言詞辯論終結，判決如
下：
    主  文
被告丙○○應給付原告新台幣伍仟元，及自民國九十三年三月二十七日起至清償日止
，按年息百分之五計算之利息。
原告其餘之訴駁回。
訴訟費用由被告丙○○負擔三百分之一，餘由原告負擔。
本判決第一項得假執行。
    事  實
甲、原告方面：
一、聲明：被告應連帶給付原告新台幣（下同）一百五十萬元，並自訴狀繕本送達翌
    日起至清償日止，按年息百分之五計算之利息。
二、陳述：被告丙○○於民國九十二年十月二日下午二時許，在台北市○○區○○路
    二段三百巷五弄二十四號之「國防部福利總處北南站」賣場內，辱罵原告「人渣
    」二次，及用閩南語以不友善字眼連續罵原告三分鐘，並且拿玻璃瓶製品要砸原
    告，造成原告身心受損，被告丙○○公然侮辱原告，造成原告精神上痛苦，爰請
    求非財產上之損害一百萬元，被告丙○○在公共場所拿玻璃瓶製品要砸原告，造
    成原告心生恐懼，爰請求賠償五十萬元，另被告統一企業股份有限公司（下稱統
    一公司）為被告丙○○之僱用人，依法應負連帶責任。
乙、被告方面：
壹、被告丙○○方面：
一、聲明：駁回原告之訴。
二、陳述：其未拿瓶子追打原告，因其被原告打倒在地，故無法拿瓶子追原告。當時
    手上確實有拿東西，但不確定拿什麼。其亦未罵原告人渣，其係對著拉開他的小
    姐說的。
貳、被告統一公司方面：
一、聲明：原告之訴駁回，如受不利益判決，被告願供擔保請准宣告免為假執行。
二、陳述：
（一）被告丙○○並非受雇於統一公司，而係統祥股份有限公司之員工，故原告要求
      被告統一公司負連帶賠償責任，即無理由。
（二）被告丙○○在福利總處賣場與原告發生爭執口角，係其個人之行為，並非執行
      職務之所必要，故不能令僱用人與行為人負連帶賠償責任。況且本事件起因於
      原告先以語言暴力攻擊被告丙○○，被告丙○○才會反唇以對，原告更以拳腳
      相向，造成被告丙○○身體多處受傷。衡諸雙方所受之損害，渠加害於人者更
      甚於己身所受之辱，過失相抵後，原告恐須負較大之損害賠償責任。
三、證據：提出扣繳憑單影本一份、刑事判決書影本一份為證。
丙、本院依職權調閱本院九十三年度易字第二七六號刑事卷宗。
    理  由
一、原告主張被告丙○○係被告統一公司之受僱人，於九十二年十月二日下午二時許
    ，在台北市○○區○○路二段三百巷五弄二十四號之「國防部福利總處北南站」
    賣場內，辱罵原告「人渣」二次，及用閩南語以不友善字眼連續罵原告三分鐘，
    並且拿玻璃瓶製品要砸原告，造成原告身心受損，爰請求非財產上之損害一百五
    十萬元等語。被告丙○○辯稱其並未拿瓶子追打原告，亦未罵原告人渣等語；被
    告統一公司則以被告丙○○並非統一公司之受僱人等語置辯。
二、經查，原告及被告丙○○均係址設台北市○○區○○路二段三００巷五弄二十四
    號之「國防部福利總處北南站」賣場外包商，於九十二年十月二日下午二時許，
    在「北南站」賣場內，因原告誤以為其所陳列之油品標貼遭被告丙○○撕除，雙
    方發生爭執，原告竟基於公然侮辱之犯意，在上開公眾得出入之場所，以「不要
    臉的女人」、「賤人」、「賤貨」等言語辱罵被告丙○○而公然侮辱之；被告丙
    ○○因不堪受辱，乃憤以「你的行為像人渣」辱罵原告，而公然侮辱之；原告見
    此乃另行基於普通傷害之犯意，以徒手及腳踢之方式毆打被告丙○○，致被告丙
    ○○因而受有左側上下眼瞼腫脹淤青裂傷、左臉頰腫脹淤青、左下眼瞼裂傷三乘
    以零點五公分、左側眼結膜下出血、腦震盪、兩側腰部淤傷腫脹及挫傷、頭部外
    傷之傷害，經本院九十三年度易字第二七六號刑事案件審理後，判決原告傷害人
    之身體，處有期徒刑五月，如易科罰金，以銀元三百元折算壹日，又公然侮辱人
    ，處拘役三十日，如易科罰金，以銀元三百元折算壹日；被告丙○○公然侮辱人
    ，處罰金銀元一千元，如易服勞役，以銀元三百元折算壹日等情，業據本院依職
    權調閱本院九十三年度易字第二七六號刑事卷宗，經核無訛，原告主張被告丙○
    ○罵其人渣等情，堪可採信。
三、按不法侵害他人之身體、健康、名譽、自由、信用、隱私、貞操，或不法侵害其
    他人格法益而情節重大者，被害人雖非財產上之損害，亦得請求賠償相當之金額
    ，民法第一百九十五條前段有明文之規定。本件被告丙○○以「人渣」之言語公
    然侮辱原告，不法侵害原告之名譽權，揆諸前揭規定，原告得對被告丙○○請求
    非財產上之損害賠償。本院審酌兩造間之身分地位、資力、原告受損害程度，及
    兩造間之糾紛緣起係因原告先行傷害被告丙○○及公然侮辱丙○○等情，認原告
    得請求之非財產上之損害賠償以五千元為適當。
四、又按當事人主張有利於己之事實者，就其事實有舉證之責任，民事訴訟法第二百
    七十七條定有明文。原告主張被告丙○○有用閩南語以不友善字眼連續罵原告三
    分鐘，並且拿玻璃瓶製品要砸原告，且被告丙○○係被告統一公司之受僱人等情
    ，惟為被告所否認，原告就此應負舉證責任，惟原告迄未舉證以實其說，況被告
    統一公司並提出丙○○之扣繳憑單本一份，其上之扣繳單位記載「統祥股份有限
    公司」，顯見被告丙○○並非被告統一公司之受僱人。是原告主張被告丙○○用
    閩南語以不友善字眼連續罵原告三分鐘，並且拿玻璃瓶製品要砸原告，而請求丙
    ○○賠償精神上之損害，且被告丙○○係被告統一公司之受僱人，而請求被告統
    一公司負連帶賠償責任等語，並不可採。
五、從而，原告依據侵權行為之法律關係，請求被告丙○○給付五千元，及訴狀繕本
    息，即無不合，應予准許，逾此部分之請求，則無理由，應予駁回。
六、本判決第一項所命給付之金額未逾五十萬元之判決，爰依職權宣告假執行。
七、結論：原告之訴為一部有理由，一部無理由，依民事訴訟法第七十九條、第三百
    八十九條第一項第五款判決如主文。
中　　　華　　　民　　　國　　九十三　　年　　　七　　　月　　　五　　　日
                    民事第六庭  法  官    郭美杏
正本係照原本作成
如對本判決上訴，須於判決送達後廿日內向本院提出上訴狀
中　　　華　　　民　　　國　　九十三　　年　　　七　　　月　　　五　　　日
                                          書記官    潘惠梅
